臺灣桃園地方法院刑事判決　　　　　　　94年度訴字第1127號
公　訴　人　臺灣桃園地方法院檢察署檢察官
被　　　告　癸○○
指定辯護人　本院公設辯護人　戊○○
被　　　告　壬○○
　　　　　　　　　　　(
選任辯護人　彭國良　律師
被　　　告　己○○
　　　　　　　　　　　(
選任辯護人　謝孟儒　律師
　　　　　　蘇明淵　律師
上列被告因違反槍砲彈藥刀械管制條例等案件，經檢察官提起公
訴（94年度偵字第4208、4212號），本院判決如下：
    主  文
癸○○未經許可，共同持有衝鋒槍，累犯，處有期徒刑伍年拾月
，併科罰金新台幣拾萬元，罰金如易服勞役，以罰金總額與陸
個月之日數比例折算；扣案如附表1 所示制式衝鋒槍壹枝、制式
手槍貳枝、子彈貳佰陸拾顆均沒收。又以加害生命、身體之事，
恐嚇他人致生危害於安全，累犯，處有期徒刑陸月。應執行有期
徒刑陸年貳月，併科罰金新台幣拾萬元，罰金如易服勞役，以
罰金總額與陸個月之日數比例折算；扣案如附表1 所示制式衝鋒
槍壹枝、制式手槍貳枝、子彈貳佰陸拾顆均沒收。
壬○○未經許可，共同持有衝鋒槍，處有期徒刑伍年玖月，併科
罰金新台幣拾萬元，罰金如易服勞役，以罰金總額與陸個月之
日數比例折算；扣案如附表1 所示制式衝鋒槍壹枝、制式手槍貳
枝、子彈貳佰陸拾顆均沒收。又連續以加害生命、身體之事，恐
嚇他人致生危害於安全，處有期徒刑伍月。又攜帶兇器竊盜，處
有期徒刑柒月；未扣案固定扳手、活動扳手各壹支均沒收。應執
行有期徒刑陸年柒月，併科罰金新台幣拾萬元，罰金如易服勞
役，以罰金總額與陸個月之日數比例折算；扣案如附表1 所示制
式衝鋒槍壹枝、制式手槍貳枝、子彈貳佰陸拾顆及未扣案固定扳
手、活動扳手各壹支均沒收。
己○○未經許可，共同持有衝鋒槍，累犯，處有期徒刑伍年拾月
，併科罰金新台幣拾萬元，罰金如易服勞役，以罰金總額與陸
個月之日數比例折算；扣案如附表1 所示制式衝鋒槍壹枝、制式
手槍貳枝、子彈貳佰陸拾顆均沒收。又連續以加害生命、身體之
事，恐嚇他人致生危害於安全，累犯，處有期徒刑陸月。應執行
有期徒刑陸年貳月，併科罰金新台幣拾萬元，罰金如易服勞役
，以罰金總額與陸個月之日數比例折算；扣案如附表1 所示制式
衝鋒槍壹枝、制式手槍貳枝、子彈貳佰陸拾顆均沒收。
    事  實
一、癸○○前於民國89年間因臺灣地區與大陸地區人民關係條例
    案件，經臺灣板橋地方法院判處有期徒刑4 月，如易科罰金
    以3 百元折算1 日確定，於90年8 月12日執行完畢。己○○
    前於89年間槍砲彈藥刀械管制條例案件經本院判處有期徒刑
    4 月，如易科罰金以3 百元折算1 日確定，於90年7 月31日
    易科罰金執行完畢。
二、癸○○、壬○○、己○○均明知制式衝鋒槍、手槍及子彈均
    係槍砲彈藥刀械管制條例所列管之槍枝、彈藥，未經許可，
    不得持有。因壬○○、己○○、子○○（檢察官另行通緝中
    ，未據起訴）係舊識，3 人常至位於桃園縣楊梅鎮「空中監
    獄PUB 」消磨時間，因之與該PUB 之負責人乙○○（檢察官
    另行通緝中，未據起訴）交好，癸○○因曾在該店任職，故
    亦與壬○○、己○○、子○○及乙○○熟識。己○○、壬○○、子○○等人因常接受乙○○餽贈之零用錢、生活費，故
    尊稱乙○○老大，對其言聽計從。另乙○○則囑由與之具犯
    意聯絡之不詳姓名、年籍綽號「小周」之成年男子保管如附
    表1 所示具殺傷力德國HK廠制式MP5 衝鋒槍1 枝（含狙擊鏡
    、彈匣2 個）、德國SIGSAUER廠P226型口徑9mm 制式90手槍
    1 枝、巴西TAURUS廠口徑9mm 貝瑞塔手槍1 枝、制式子彈（
    數量不詳）後，未經許可持有前開槍、彈。嗣乙○○因故與
    他人發生糾紛，遂分別與綽號「小周」之成年男子、癸○○
    、壬○○、己○○共同基於恐嚇概括犯意：(1)於93年11月14
    日指示己○○、子○○前往桃園縣楊梅鎮水美國小附近向綽
    號「小周」之成年男子拿取如附表1 編號3 制式貝瑞塔手槍
    1 枝（槍枝管制編號0000000000）、制式子彈3 顆，渠2 人
    乃與乙○○、綽號「小周」之成年男子共同基於持有制式槍
    彈，以恐嚇他人生命、身體安全之犯意聯絡，於同日19時許
    ，由子○○騎乘機車搭載己○○，至辛○○所經營位於桃園
    縣中壢市○○○路○ 段98號「大城市遊樂場」，由己○○手
    持上揭制式貝瑞塔手槍朝該店招牌射擊3 槍示威（毀損部分
    未據告訴）後，旋共乘機車逃逸，槍枝再由子○○交還綽號
    「小周」之成年男子保管，共同以上開加害生命、身體安全
    之事恫嚇，致辛○○心生畏懼而生危害於安全。(2)於93年11
    月27日指示子○○前往桃園縣楊梅鎮水美國小附近向綽號「
    小周」之成年男子拿取如附表1 編號2 具殺傷力制式90手槍
    1 枝（槍枝管制編號0000000000）及制式子彈5 顆後，再騎
    乘機車至楊梅鎮區旁偏僻處，將上述槍、彈交給壬○○，壬○○、子○○與乙○○、綽號「小周」之成年男子
    共同基於持有制式槍彈，以恐嚇他人生命、身體安全之犯意
    聯絡，於同日22時18分許，由子○○即騎乘機車搭壬○○，
    至丙○○、丁○○兄弟所經營位於桃園縣楊梅鎮○○路116
    巷5 之1 號「皇家KTV 」（即皇家酒店），由壬○○持上述
    制式90手槍朝大門口射擊5 槍示威（毀損部分未據告訴），
    旋共乘機車逃逸，槍枝再由子○○交還綽號「小周」之成年
    男子保管，共同以上開加害生命、身體安全之事恫嚇，致丙○○、丁○○心生畏懼而生危害於安全。(3)於93年12月9 日
    再指示子○○前往桃園縣楊梅鎮水美國小附近向綽號「小周
    」之成年男子拿取如附表1 編號1 具殺傷力德國製制式MP 5
    衝鋒槍1 枝（槍枝管制編號0000000000）、制式子彈30顆、
    及上揭制式貝瑞塔手槍、90手槍各1 枝及數量不詳制式子彈
    後。另由壬○○找癸○○前來幫忙，癸○○應允後，駕車至
    楊梅鎮○○街某超商前與己○○會合，未幾壬○○駕車搭載
    子○○前來，癸○○、己○○上車後，4 人與乙○○、綽號
    「小周」之成年男子共同基於持有制式槍彈，以恐嚇他人生
    命、身體安全之犯意聯絡，於同日20時許，癸○○、壬○○
    、己○○、子○○在車內商議，由壬○○駕車、癸○○持制
    式MP5 衝鋒槍、己○○持前述制式貝瑞塔手槍、子○○則持
    前述制式90手槍。議畢，旋驅車前往上址「皇家KTV 」，由
    子○○持槍下車警戒，癸○○、己○○分別持槍，朝「皇家
    KT V」大門口射擊約30槍示威（毀損部分未據告訴），旋共
    乘壬○○駕駛小客車逃逸，槍枝再由子○○交還綽號「小周
    」之成年男子保管，共同以上開加害生命、身體安全之事，
    恫嚇，致丙○○、丁○○心生畏懼而生危害於安全。(4)嗣於
    94 年2月27日，乙○○又指示壬○○、癸○○、己○○、子
    ○○等人備槍欲找不詳姓名之人尋仇，壬○○遂於同日11時
    50 分 許，至新竹縣湖口鄉○○路○ 段74號「鴻純小客車租
    賃有限公司」租用車牌號碼「YY─2556」小客車。壬○○因
    恐遭他人循車牌查獲渠等犯行，竟另單獨意圖為自己不法之
    所有，於同日14時許，持其所有客觀上足對人之生命、身體
    、安全構成威脅之活動扳手、固定扳手各1 支（未扣案）在
    桃園縣新屋鄉康榔村2 鄰45之65號前，竊取庚○○所有之車
    牌號碼「AB─4165」號車牌2 面，得手後即將之改懸掛於上
    揭租用之小客車上。於同日夜間子○○（起訴書贅載己○○
    ）自「小周」處取得槍械後，即由壬○○駕駛上揭小客車搭
    載子○○、癸○○前往新屋鄉尋仇。迨於94年2 月28日凌晨
    1 時1 5 分許，壬○○、子○○、癸○○駕駛上揭小客車攜
    帶槍彈，在桃園縣新屋鄉○○村○○鄰○○道路裝填彈匣時，
    經巡邏警員查覺該小客車懸掛失竊之車牌而上前盤檢時，子
    ○○趁隙逃逸，壬○○、癸○○則當場被捕，旋經警在上揭
    小客車內扣得如附表1 所示槍、彈。並循線查獲己○○。
二、案經桃園縣政府警察局楊梅分局報告臺灣桃園地方法院檢察
    署檢察官偵查起訴。
    理  由
一、按被告以外之人於審判外之陳述，雖不符前4 條（刑事訴訟
    法第159 條之1 至第159 條之4）之 規定，而經當事人於審
    判程序同意作為證據，法院審酌該言詞陳述或書面陳述作成
    時之情況，認為適當者，亦得為證據。當事人於法院調查證
    據時，知有第159 條第1 項不得為證據之情形，而未於言詞
    辯論終結前聲明異議者，視為有前項同意。刑事訴訟法第15
    9 條之5 亦定有明文。查證人即被害人庚○○、證人即車行
    負責人鴻純小客車租賃有限公司負責人邱鴻浩於警訊時之陳
    述，雖未履行具結之程序，且係審判外之陳述，惟被告於本
    院調查證據時，明知上情而仍未於言詞辯論終結前聲明異議
    （見本院卷第146 、147 頁），依前述規定，自有證據能力
    。
二、訊據被告壬○○、癸○○、己○○對於上開犯行，迭於檢察
    官訊問時、本院審理時自白不諱。且：
(一)1 、被告己○○上揭事實一、(1)犯行，核與證人即被害人辛○○、證人即前往處理之員警甲○○於本院審理時證述情節
    相符（見本院卷第132 至135 頁、第146 頁）。2 、被告壬○○上揭事實一、(2)犯行，核與證人即被害人丙○○於檢察
    官訊問及本院審理時、證人即被害人丁○○於檢察官訊問時
    證述情節相符（見臺灣桃園地方法院檢察署94年度偵字第42
    12號卷第87頁背面至第90頁、本院卷第136 至144 頁）。3
    、被告癸○○、壬○○、己○○上揭事實一、(3)犯行，核與
    證人即被害人丙○○於檢察官訊問及本院審理時、證人即被
    害人丁○○於檢察官訊問時證述情節相符（見臺灣桃園地方
    法院檢察署94年度偵字第4212號卷第87頁背面至第90頁、本
    院卷第136 至144 頁）。4 、被告癸○○、壬○○、己○○
    上揭事實一、(1)、(2)、(3)犯行，並有扣案如附表1 所示槍、
    彈扣案可佐。而如附表1 所示槍彈，經送鑑定結果：MP5
    長槍1 枝（含彈匣2 個，槍枝管制編號0000000000）認係德
    國HK廠MP5 型口徑9mm 之制式衝鋒槍，槍號為「AB008798」
    ，內具陸條右旋之來復線，機械性能良好，可擊發同口徑制
    式子彈，具殺傷力。90手槍1 枝（含彈匣2 個，槍枝管制
    編號0000000000），認係德國SIG SAUER 廠製P226型口徑9m
    m 制式半自動手槍，槍號為「U393921 」，槍管內具陸條右
    旋來復線，機械性能良好，可擊發同口徑制式子彈，具殺傷
    力。貝瑞塔手槍1 枝（含彈匣1 個，槍枝管制編號000000
    0000），認係巴西TAURUS廠製口徑9mm 制式半自動手槍，槍
    號為「TUE148131 」，槍管內具陸條右旋來復線，機械性能
    良好，可擊發同口徑制式子彈，具殺傷力。子彈274 顆（
    試射14顆，餘260 顆），認係口徑9mm （9X19 mm）之 制式
    子彈，均具殺傷力。有內政部警政署刑事警察局94年2 月28
    日刑鑑字第0940029728號鑑定書在卷足憑。5 、被告壬○○
    唯恐其駕駛小客車車牌遭記下洩漏真實身分，於94年2 月27
    日14時許，另行獨自攜帶其所有客觀上足對人之生命、身體
    、安全構成威脅之活動扳手、固定扳手各1 支，在桃園縣新
    屋鄉康榔村2 鄰45之65號前，竊取庚○○所有之車牌號碼「
    AB─4165」號車牌2 面，得手後，即將之懸掛於向「鴻純小
    客車租賃有限公司」負責人邱鴻浩租用車牌號碼「YY─2556
    」小客車上等情，核與證人即被害人庚○○、證人邱鴻浩於
    警訊時證述情節相符（見臺灣桃園地方法院檢察署94年度偵
    字第4208號卷第20頁背面至第21頁、第24頁）。此外，並有
    庚○○出具贓物認領保管單、車輛竊盜、車牌失竊個別查詢
    報表─查詢車牌認可資料、「鴻純小客車租賃有限公司」租
    車契約書各1 紙在卷足佐（見同上偵卷第21頁背面、第22頁
    、第25頁）。上揭事實，除被告癸○○、壬○○、己○○不
    利於己自白外，並有前述補強證據，堪認與事實相符。本件
    被告3 人犯行均事證明確，洵堪認定。
(二)雖證人丙○○於警詢及本院審理時證稱：在槍擊案發生後，
    有自稱「國強」者打電話向其恐嚇新台幣200 萬元，經討價
    還價後，匯款180 萬元至自稱「國強」者指定帳戶等語。然
    查被告癸○○、壬○○、己○○自警詢起迄偵、審時均否認
    有向被害人丙○○、丁○○恐嚇交付財物，不知有人向被害
    人恐嚇取財等語。按共同正犯之所以應對其他共同正犯所實
    施之行為負其全部責任者，以就其行為有犯意之聯絡為限，
    若他犯所實施之行為，超越原計畫之範圍，而為其所難預見
    者，則僅應就其所知之程度，令負責任，未可概以共同正犯
    論（最高法院50年台上字第1060號判例意旨參照）。查本件
    被告癸○○、壬○○、己○○自警詢時起迄偵、審中均供稱
    ：因乙○○與被害人有糾紛，受乙○○指示前往開槍示威，
    並未收取任何酬勞等情，經互核被告3 人對此部分供述情節
    相一致，且檢察官亦未舉證證明，被告3 人就恐嚇取財部分
    與乙○○或自稱「國強」者有犯意聯絡或行為分擔。揆諸上
    揭說明，自難遽論被告3 人共犯恐嚇取財罪責，併此敘明。
三、按刑法第321 條第1 項第3 款之攜帶兇器竊盜罪，係以行為
    人攜帶兇器竊盜為其加重條件，此所謂兇器，其種類並無限
    制，凡客觀上足對人之生命、身體、安全構成威脅，具有危
    險性之兇器均屬之，且祇須行竊時攜帶此種具有危險性之兇
    器為已足，並不以攜帶之初有行兇之意圖為必要。扳手為足
    以殺傷人生命、身體之器械，顯為具有危險性之兇器。
四、核被告壬○○所為，係犯槍砲彈藥刀械管制條例第7 條第4
    項之未經許可持有衝鋒槍罪、未經許可持有手槍罪（公訴人
    當庭更正起訴法條）、同條例第12條第4 項之未經許可持有
    子彈罪、刑法第305 條之恐嚇罪、同法第321 條第1 項第3
    款攜帶兇器竊盜罪。被告癸○○、己○○所為，均係犯槍砲
    彈藥刀械管制條例第7 條第4 項之未經許可持有衝鋒槍罪、
    未經許可持有手槍罪（公訴人當庭更正起訴法條）、同條例
    第12條第4 項之未經許可持有子彈罪、刑法第305 條之恐嚇
    罪。被告癸○○、壬○○、己○○與乙○○、子○○、綽號
    「小周」之成年男子間，就所犯未經許可持有衝鋒槍罪、手
    槍罪、未經許可持有子彈罪及恐嚇罪，有犯意聯絡及行為分
    擔，均為共同正犯。被告壬○○、己○○各先後2 次恐嚇犯
    行，時間緊接，犯罪構成要件相同，顯係基於概括犯意為之
    ，均為連續犯，以一罪論，均應依法加重其刑。被告癸○○
    、壬○○、己○○未經許可持有衝鋒槍、手槍、子彈罪，所
    侵害者為社會法益，縱被告3 人共同持有之客體即制式手槍
    有2 枝、衝鋒槍1 枝、制式子彈274 顆，應仍各為單純一罪
    。查被告3 人共同以一持有行為同時觸犯前開未經許可持有
    手槍、衝鋒槍、子彈罪，屬想像競合犯，依刑法第55條之規
    定，應從一重之未經許可持有衝鋒槍罪處斷。另查被告3 人
    共同持槍射擊被害人丙○○、丁○○開槍示威行為同時恐嚇
    前開2 被害人，屬想像競合犯，依刑法第55條之規定，從一
    重處斷。復查未經許可，無故持有槍、彈罪，其持有之繼續
    ，為行為之繼續，至持有行為終了時，均論為一罪，不得割
    裂。而被告3 人持有前開手槍、衝鋒槍、子彈並非欲供犯罪
    所用，嗣另行起意持以恐赫被害人，業據被告3 人供述在卷
    ，依前開說明，則被告所犯未經許可持有衝鋒槍罪與恐嚇罪
    間，犯意各別，行為互殊，應分論併罰。另被告壬○○另犯
    攜帶兇器竊盜罪，與前述所犯未經許可持有衝鋒槍罪、恐嚇
    罪間，犯意各別，行為互殊，亦應分論併罰。被告癸○○、
    己○○曾有如事實欄所載之犯行及執行情形，有臺灣高等法
    院被告前案紀錄表、臺灣桃園地方法院檢察署刑案資料查註
    紀錄表在卷可按，其於5 年內再犯本案有期徒刑以上之罪，
    為累犯，就所犯恐嚇罪，應依法遞加重其刑。爰審酌被告3
    人犯罪之動機、目的、手段及其持有衝鋒槍、手槍、子彈之
    數量、期間與其實施恐嚇之人數、場所等所生損害，暨其犯
    後坦承犯行之態度，分別量處如主文所示之刑，並合併定其
    應執行之刑，且就罰金刑部分諭知易服勞役之折算標準。扣
    案如附表1 所示制式衝鋒槍1 枝、手槍2 枝、子彈260 顆，
    均係違禁物，應依刑法第38條第1 項第1 款之規定，宣告沒
    收。又被告3 人共同持前開槍、彈恐嚇，其未經許可持有槍
    、彈罪，與恐嚇罪係分論併罰，業如前述，則沒收為從刑之
    一種，依主從不可分原則，應附隨於主刑而同時宣告之（最
    高法院78年度臺非字第72號判例參照），故被告3 人共同未
    經許可持有槍、彈行為後，再持有供恐嚇用之前開槍、彈，
    自應於被告3 人所犯前開未經許可持有槍、彈罪之部分宣告
    沒收，於被告所犯之恐嚇罪部分自毋庸沒收前開槍、彈。另
    扣案子彈經送鑑驗試射所用子彈14顆，已失違禁物之性質，
    爰不另宣告沒收，併此敘明。另被告壬○○所有用以竊取車
    牌所用之固定扳手、活動扳手各1 支，雖未扣案惟亦無證據
    證明已滅失，依刑法第38條第1 項第2 款之規定，宣告沒收
    。至扣案如附表2 所示之物，雖分別係被告壬○○、乙○○
    、子○○所有，惟非供本件犯罪所用之物，爰不併予宣告沒
    收。
據上論斷，應依刑事訴訟法第299 條第1 項前段，槍砲彈藥刀械
管制條例第7 條第4 項、第12條第4 項，刑法第11條前段、第28
條、第305 條、第321 條第1 項第3 款、第55條、第47條、第42
條第3 項、第51條第5 款、第38條第1 項第1 款、第2 款，罰金
罰鍰提高標準條例第1 條前段、第2 條，現行法規所定貨幣單位
折算新台幣條例第2 條，判決如主文。
本案經檢察官趙燕利到庭執行職務。
中　　華　　民　　國　　94　　年　　9 　　月　　8　　日
                  刑事第五庭審判長法  官  潘政宏
                                  法　官  張明儀
                                  法  官　邱滋杉
以上正本證明與原本無異。
如不服本判決，應於送達後10日內，向本院提出上訴狀（應附繕
本），上訴於臺灣高等法院。
                                  書記官　高文靜
中　　華　　民　　國　　94　　年　　9 　　月　　8 　　日
附表１
┌───┬──────────┬────┬──────┐
│編號  │物　　品　　名　　稱│數　　量│備　　　　註│
├───┼──────────┼────┼──────┤
│一    │德國HK廠制式MP5 衝鋒│1枝     │            │
│      │槍（含狙擊鏡、彈匣2 │        │            │
│      │個，槍枝管制編號1102│        │            │
│      │155051）            │        │            │
├───┼──────────┼────┼──────┤
│二    │德國SIG SAUER 廠P226│1枝     │            │
│      │型口徑9mm 制式90手槍│        │            │
│      │含彈匣2 個，槍枝管制│        │            │
│      │編號0000000000）    │        │            │
├───┼──────────┼────┼──────┤
│三    │巴西TAURUS廠製口徑9m│1枝     │            │
│      │m 貝瑞塔手槍（含彈匣│        │            │
│      │1 個，槍枝管制編號  │        │            │
│      │0000000000）        │        │            │
├───┼──────────┼────┼──────┤
│四    │口徑9mm （9X19mm) 制│274顆   │鑑定試射14顆│
│      │式子彈              │        │用罄，餘260 │
│      │                    │        │顆          │
└───┴──────────┴────┴──────┘
附表２
┌───┬──────────┬────┬──────┐
│編號  │物　　品　　名　　稱│數　　量│備　　　　註│
├───┼──────────┼────┼──────┤
│一    │銀色全罩式安全帽    │1頂     │壬○○所有  │
├───┼──────────┼────┼──────┤
│二    │衣褲                │3件     │同右        │
├───┼──────────┼────┼──────┤
│三    │人民幣125.5元       │        │同右        │
├───┼──────────┼────┼──────┤
│四    │黑色手套            │1副     │乙○○所有  │
├───┼──────────┼────┼──────┤
│五    │黑色口罩            │2個     │同右        │
├───┼──────────┼────┼──────┤
│六    │黑色頭套            │2個     │同右        │
├───┼──────────┼────┼──────┤
│七    │活動扳手            │1支     │同右        │
├───┼──────────┼────┼──────┤
│八    │固定扳手            │1支     │同右        │
├───┼──────────┼────┼──────┤
│九    │一字起子            │1支     │同右        │
├───┼──────────┼────┼──────┤
│十    │十字起子            │1支     │同右        │
├───┼──────────┼────┼──────┤
│十一  │擦槍工具            │2組     │同右        │
├───┼──────────┼────┼──────┤
│十二  │擦槍油              │2瓶     │同右        │
├───┼──────────┼────┼──────┤
│十三  │無線電對講機        │2支     │同右        │
├───┼──────────┼────┼──────┤
│十四  │黑色大背包          │1個     │同右        │
├───┼──────────┼────┼──────┤
│十五  │黑色小背包          │2個     │同右        │
├───┼──────────┼────┼──────┤
│十六  │子○○中華民國護照  │1本     │子○○所有  │
├───┼──────────┼────┼──────┤
│十七  │子○○台胞證        │1本     │同右        │
└───┴──────────┴────┴──────┘
附錄本案論罪科刑法條全文：
刑法第305條：
以加害生命、身體、自由、名譽、財產之事，恐嚇他人致生危害
於安全者，處二年以下有期徒刑、拘役或三百元以下罰金。
中華民國刑法第321條
犯竊盜罪而有左列情形之一者，處六月以上、五年以下有期徒刑
：
一於夜間侵入住宅或有人居住之建築物、船艦或隱匿其內而犯之
者。
二  毀越門扇、牆垣或其他安全設備而犯之者。
三  攜帶兇器而犯之者。
四  結夥三人以上而犯之者。
五  乘火災、水災或其他災害之際而犯之者。
六  在車站或埠頭而犯之者。
前項之未遂犯罰之。
槍砲彈藥刀械管制條例第7條：
未經許可，製造、販賣或運輸火砲、肩射武器、機關槍、衝鋒槍
、卡柄槍、自動步槍、普通步槍、馬槍、手槍或各類砲彈、炸彈
、爆裂物者，處死刑、無期徒刑或七年以上有期徒刑；處徒刑者
，併科新臺幣三千萬元以下罰金。
未經許可，轉讓、出租或出借前項所列槍砲、彈藥者，處無期徒
刑或五年以上有期徒刑，併科新臺幣一千萬元以下罰金。
意圖供自己或他人犯罪之用，而犯前二項之罪者，處死刑或無期
徒刑；處徒刑者，併科新臺幣五千萬元以下罰金。
未經許可，持有、寄藏或意圖販賣而陳列第一項所列槍砲、彈藥
者，處五年以上有期徒刑，併科新臺幣一千萬元以下罰金。
第一項至第三項之未遂犯罰之。
槍砲彈藥刀械管制條例第12條：
未經許可，製造、販賣或運輸子彈者，處一年以上七年以下有期
徒刑，併科新臺幣五百萬元以下罰金。
未經許可，轉讓、出租或出借子彈者，處六月以上五年以下有期
徒刑，併科新臺幣三百萬元以下罰金。
意圖供自己或他人犯罪之用，而犯前二項之罪者，處三年以上十
年以下有期徒刑，併科新臺幣七百萬元以下罰金。
未經許可，持有、寄藏或意圖販賣而陳列子彈者，處五年以下有
期徒刑，併科新臺幣三百萬元以下罰金。
第一項至第三項之未遂犯罰之。
